Minutes et répertoires du notaire François SEMILLIARD, 8 octobre 1762 - 7 juillet 1785 (étude XIII)
Archives nationales
- Répertoire(s) de François SEMILLIARD, 7 juillet 1757 - 7 juillet 1785; MC/RE/XIII/10 - MC/RE/XIII/12
  - Répertoire. 1773, 1er janvier - 1785, 7 juillet, 1er janvier 1773 - 7 juillet 1785; MC/RE/XIII/12
    - Contrat de mariage entre Antoine Joseph Lévrier et Marie Madelaine Françoise Martin de Vauxmort, 18 août 1781
      contrat de mariage; Levrier, Antoine-Joseph; Martin de Vauxmort, Marie-Madelaine-Françoise
    - Testament de Jean Guillaume Zilgeus surnommé Eclair, 22 août 1781
      testament; Zilgeus Surnommé Eclair, Jean-Guillaume
    - Contrat de mariage entre Claude Stanislas Demandre et Marie Madelaine Noël, 30 août 1781
      contrat de mariage; Demandre, Claude-Stanislas; Noel, Marie-Madelaine
    - Notoriété des h2ritiers de Germain Jean Baptiste Censier, 2 septembre 1781
      notoriété; Censier, Germain-Jean-Baptiste
    - Inventaire après décès de Marie Jeanne Balle épouse François Varin, 3 septembre 1781
      inventaire après décès; Balle, Marie-Jeanne; Varin, François
    - Inventaire après décès de Marie Jeanne Ballé femme de François Varin, 3 septembre 1781
    - Contrat de mariage entre Pierre Etienne Lambour et Marie Françoise Livrey, 3 septembre 1781
      contrat de mariage; Lambour, Pierre-Etienne; Livrey, Marie-Françoise
    - Inventaire après décès de Claude Maufait dit Poublanc, 12 septembre 1781
      inventaire après décès; Maufait dit Poublanc, Claude
    - Inventaire après décès de Claude Maufait dit Poublanc, 12 septembre 1781
    - Contrat de mariage entre Nicolas Poisson et Brigitte Gagey, 2 octobre 1781
      contrat de mariage; Poisson, Nicolas; Gagey, Brigitte
    - Notoriété des noms de François Augustin Armancey, 8 octobre 1781
      notoriété; Armancey, François-Augustin
    - Dépôt de succession et notoriété de Marie Valentin, 10 octobre 1781
      notoriété; dépôt de pièces; Valentin, Marie
    - Notoriété des vrais noms de Marie Elizabeth Surmais femme de Mathurin Girault, 20 octobre 1781
      notoriété; Surmais, Marie-Elizabeth; Girault, Mathurin
    - Contrat de mariage entre Jean François Harlau et Marie Louise Souhard, 20 octobre 1781
      contrat de mariage; Harlau, Jean-François; Souhard, Marie-Louise
    - Notoriété et dépôt de vie concernant le sieur Douchet de la Fontete, 5 novembre 1781
      notoriété; notoriété; dépôt de pièces; Douchet de la Fontete (sieur)
    - Notoriété et dépôt de pièces concernant Madelaine Escoffier, 6 novembre 1781
      notoriété; Escoffier, Madelaine
    - Dépôt et certificat de vie de Marianne et Julie Grafferieud de Blonay, 12 novembre 1781
      notoriété; dépôt de pièces; Grafferieud de Blonay, Marianne; Grafferieud de Blonay, Julie
    - Dépôt de testament de Joseph Couturier de Fournoue, 15 novembre 1781
      testament; dépôt de pièces; Couturier de Fournoue, Joseph
    - Acte de notoriété et dépôt de pièce concernant Lesage, Marielle et Ezart et Bergerat et Charton, 27 novembre 1781
      notoriété; dépôt de pièces; Marielle; Ezart; Bergerat; Charton; Lesage
    - Notoriété et dépôt de pièces concernant Lesage Marielle et Ezart et Bergerat et Charton, 27 novembre 1781
      notoriété; dépôt de pièces; Lesage, Marielle; Ezart; Bergerat; Charton
    - Inventaire après décès de Jean Baptiste Consigny, 1er décembre 1781
      inventaire après décès; Consigny, Jean-Baptiste
    - Inventaire après décès de Jean Baptiste Consigny, 1er décembre 1781
    - Testament de Anne Charlotte Mermet, 10 décembre 1781
      testament; Mermet, Anne-Charlotte
    - Vente de fonds de perruquier par Noël Legrand à Vincent Arcas., 13 décembre 1781
      Actes signalés par Thierry Boudignon, 2003-2012 (base de données migrée: voir contexte dans le Plan d’orientation général - Notaires de Paris, guides thématiques du Minutier).
      Date de révision: 2010
      acte de vente; Arcas, Vincent; Legrand, Noël; coiffeur
    - Vente de voiture par Charles Antoine comte de Selles à Louise Duparc., 13 décembre 1781
      acte de vente; Duparc, Louise; Selles, Charles Antoine de
    - Inventaire après décès de René Maufait, 18 décembre 1781
      inventaire après décès; Maufait, René
    - Inventaire après décès de René Maufait, 18 décembre 1781
    - Contrat de mariage entre Pierre Jacques Philippes Billouin et Geneviève Victoire Renault, 4 janvier 1782
      contrat de mariage; Billouin, Pierre-Jacques-Philippes; Renault, Geneviève-Victoire
    - Inventaire après décès de Anne Gannerot femme de Jean Charles Royer, 5 janvier 1782
      inventaire après décès; Gannerot, Anne; Royer, Jean-Charles
    - Contrat de mariage entre Jean Charles Royer et Marie Anne Maruet, 7 janvier 1782
      contrat de mariage; Royer, Jean-Charles; Maruet, Marie-Anne
    - Contrat de mariage entre Jean Marie Courtiade et Gabrielle Michèle Durif, 7 janvier 1782
      contrat de mariage; Courtiade, Jean-Marie; Durif, Gabrielle-Michèle
    - Contrat de mariage entre Philippes Louis Noël et Margueritte Merland, 8 janvier 1782
      contrat de mariage; Noel, Philippes-Louis; Merland, Margueritte
    - Inventaire après décès de André Michau, 9 janvier 1782
      inventaire après décès; Michau, André
    - Contrat de mariage entre Claude Vallin et Catherine Julie Roussel, 14 janvier 1782
      contrat de mariage; Vallin, Claude; Roussel, Catherine-Julie
    - Contrat de mariage entre Martin Vallée et Marie Madeleine Decan, 15 janvier 1782
      contrat de mariage; Vallee, Martin; Decan, Marie-Madeleine
    - Contrat de mariage entre Honoré Lemoine et Margueritte Girardin, 15 janvier 1782
      contrat de mariage; Lemoine, Honoré; Girardin, Margueritte
    - Testament de Catherine Besson veuve de Pierre Philippes Guinoiseau de Boismarie, 17 janvier 1782
      testament; Besson, Catherine; Guynoiseau de Boismarie, Pierre-Philippes
    - Contrat de mariage entre Claude Folliet et Julie Marie Josèphe Bourgoin, 19 janvier 1782
      contrat de mariage; Folliet, Claude; Bourgoin, Julie-Marie-Josèphe
    - Contrat de mariage entre Georges Daubigny et Marie Louise Trassier veuve La Garigue, 20 janvier 1782
      contrat de mariage; Daubigny, Georges; Trassier, Marie-Louise; La Garigue (veuve)
    - Contrat de mariage entre Edme Lhuillier et Marie Louise Catherine Brault, 20 janvier 1782
      contrat de mariage; Lhuillier, Edme; Brault, Marie-Louise-Catherine
    - Contrat de mariage entre Jean Baptiste Bleu et Marie Thérèse Liegeon, 24 janvier 1782
      contrat de mariage; Bleu, Jean-Baptiste; Liegeon, Marie-Thérèse
    - Contrat de mariage entre Pierre Defere et Anne Catherine Angélique Compagnon, 24 janvier 1782
      contrat de mariage; Defere, Pierre; Compagnon, Anne-Catherine-Angélique
    - Contrat de mariage entre Philippes Balthazard Hiesse et Marie Elizabeth Bourdon, 26 janvier 1782
      contrat de mariage; Hiesse, Philippes-Balthazard; Bourdon, Marie-Elizabeth
    - Contrat de mariage entre Jean Baptiste Blier et Marie Catherine Galland, 26 janvier 1782
      contrat de mariage; Blier, Jean-Baptiste; Galland, Marie-Catherine
    - Testament de Marie Antoinette Mauret de Saint Ouen, 28 janvier 1782
      testament; Mauret de Saint Ouen, Marie-Antoinette
    - Inventaire après décès de Jean Baptiste François Roger Groizier de Bonlieu, 4 février 1782
      inventaire après décès; Groizier de Bonlieu, Jean-Baptiste-François-Roger
    - Contrat de mariage entre Jacques Ambroise Ferdinand Robillard et Marie Geneviève Decamp, 6 février 1782
      contrat de mariage; Robillard, Jacques-Ambroise-Ferdinand; Decamp, Marie-Geneviève
    - Contrat de mariage entre Louis Jacques Tenin et Louise Marie Catherine Fouteille, 6 février 1782
      contrat de mariage; Tenin, Louis-Jacques; Fouteille, Louise-Marie-Catherine
    - Contrat de mariage entre Joseph Mathon et Marie Sol, 6 février 1782
      contrat de mariage; Mathon, Joseph; Sol, Marie
    - Inventaire après décès de Marie Antoinette Mauret de Saint Ouen, 8 février 1782
      inventaire après décès; Mauret de Saint Ouen, Marie-Antoinette
    - Contrat de mariage entre Armand François Cotelle et Françoise Jacqueline Davaux veuve Deloche, 9 février 1782
      contrat de mariage; Cotelle, Armand-François; Davaux, Françoise-Jacqueline; Deloche (veuve)
    - Contrat de mariage entre François Marie Decousu et Marie Anne Véronique Billoin, 11 février 1782
      contrat de mariage; Decousu, François-Marie; Billoin, Marie-Anne-Véronique
    - Notoriété des héritiers de Michel et Sébastien Edme Nivelle, 16 février 1782
      notoriété; Nivelle, Michel; Nivelle, Sébastien-Edme
    - Testament de Jeanne Thérèse Joseph Dusar veuve de Julien Giroult, 27 février 1782
      testament; Dusar, Jeanne-Thérèse-Joseph; Giroult, Julien
    - Notoriété des héritiers d'Anne Boussebail veuve de Dominique Amiet, 28 février 1782
      notoriété; Boussebail, Anne; Amiet, Dominique
    - Notoriété des héritiers de Marie Madelaine Taupin, 28 février 1782
      notoriété; Taupin, Marie-Madelaine
    - Testament de Geneviève Susanne Gomard veuve de Jacques Boisnet, 9 mars 1782
      testament; Gomard, Genevève-Susanne; Boisnet, Jacques
    - Notoriété des héritiers de François Agier de Marcherat, 18 mars 1782
      notoriété; Agier de Marcherat, François
    - Inventaire après décès de Joseph Maurice de Selle de Beauchamp, 18 mars 1782
      inventaire après décès; Selle de Beauchamp, Joseph-Maurice de
    - Testament de Catherine Quirot femme de Pierre Petitjean, 25 mars 1782
      testament; Quirot, Catherine; Petitjean, Pierre
    - Notoriété et dépôt concernant Louis Jean François Thieulin des Isles, 27 mars 1782
      notoriété; dépôt de pièces; Thieulin Des Isles, Louis-Jean-François
    - Contrat de mariage entre Jean Bernard Pigalle et Marie Geneviève Deslandes, 28 mars 1782
      contrat de mariage; Pigalle, Jean-Bernard; Deslandes, Marie-Geneviève
    - Inventaire après décès de Jeanne Thérèse Joseph Dusar veuve de Julien Giroult, 12 avril 1782
      inventaire après décès; Dusar, Jeanne-Thérèse-Joseph; Giroult, Julien
    - Contrat de mariage entre André Clément Mulard et Guillemette Dupuis, 14 avril 1782
      contrat de mariage; Mulard, André-Clément; Dupuis, Guillemette
    - Contrat de mariage entre Bernard Piault et Marie Charlotte Dantine, 15 avril 1782
      contrat de mariage; Piault, Bernard; Dantine, Marie-Charlotte
    - Notoriété des héritiers de Nicolas Le Provost, 16 avril 1782
      notoriété; Le Provost, Nicolas
    - Contrat de mariage entre Claude Normand et Marie Catherine Claude Vallon, 16 avril 1782
      contrat de mariage; Normand, Claude; Vallon, Marie-Catherine-Claude
    - Contrat de mariage entre François Sivry et Jeanne Gabrielle Houry, 7 mai 1782
      contrat de mariage; Sivry, François; Houry, Jeanne-Gabrielle
    - Testament de Jean Joseph Gui Henri Bourguet et Guilhem Marie de Travaut, 10 mai 1782
      testament; Bourguet, Jean-Joseph-Guy-Henri; Travaut, Guilhem-Marie de
    - Notoriété des héritiers de Catherine Denis, 13 mai 1782
      notoriété; Denis, Catherine
    - Contrat de mariage Jean Louis Desmar et Marie Catherine Villain, 13 mai 1782
      contrat de mariage; Desmar, Jean-Louis; Villain, Marie-Catherine
    - Notoriété des héritiers de Jean François Buisson de la Morinière, 16 mai 1782
      notoriété; Buisson de la Moriniere, Jean-François
    - Contrat de mariage entre Jean Charles Firmin Gravé et Marie Jeanne Messaut, 17 mai 1782
      contrat de mariage; Grave, Jean-Charles-Firmin; Messaut, Marie-Jeanne
    - Notoriété des héritiers de Marie Anne Margueritte et Michel Chevry, 24 mai 1782
      notoriété; Chevry, Marie-Anne-Margueritte; Chevry, Michel
    - Notoriété des noms d'Elizabeth Freudenrich femme de Rodolphe Frédéric Fischer, 28 mai 1782
      notoriété; Freudenrich, Elisabeth; Fischer, Rodolphe-Frédéric
    - Testament de Charles Gallien, 14 juin 1782
      testament; Gallien, Charles
    - Testament de Marie Françoise Loison femme de Charles Gallien, 15 juin 1782
      testament; Loison, Marie-Françoise; Gallien, Charles
    - Notoriété des héritiers de Charles Louis Notaire et Charles Pierre Gratien Notaire, 20 juin 1782
      notoriété; Notaire, Charles-Louis; Notaire, Charles-Pierre-Gratien
    - Contrat de mariage entre Charles Robert et Marie Jeanne Dechare, 30 juin 1782
      contrat de mariage; Robert, Charles; Dechare, Marie-Jeanne
    - Testament de Marie Maleleine Musnier veuve de Henri Etienne Larsonnyer, 2 juillet 1782
      testament; Musnier, Marie-Madeleine; Larsonnyer, Henri-Etienne
    - Inventaire après décès de Marie Jeanne Louise Mariage femme de Pierre François Renaux, 6 juillet 1782
      inventaire après décès; Mariage, Marie-Jeanne-Louise; Renaux, Pierre-François
    - Inventaire après décès de Marie Charlotte Alliot femme de Pierre Lejeune, 7 juillet 1782
      inventaire après décès; Alliot, Marie-Charlotte; Lejeune, Pierre
    - Dépôt de certificat de vie de François Louis de Tavel, 8 juillet 1782
      notoriété; dépôt de pièces; Tavel, François-Louis de
    - Dépôt d'actes de notoriété des héritiers de Jean Joseph Marie Maréchal de Courteville, 8 juillet 1782
      notoriété; dépôt de pièces; Marechal de Courteville, Jean-Joseph-Marie
    - Contrat de mariage entre Simon Bordot et Hélène Desmazure, 22 juillet 1782
      contrat de mariage; Bordot, Simon; Desmazure, Hélène
    - Contrat de mariage entre Jean Claude Renaud et Charlotte Rosalie Delsaut, 23 juillet 1782
      contrat de mariage; Renaud, Jean-Claude; Delsaut, Charlotte-Rosalie
    - Inventaire après décès de Michelle Girard femme de Nicolas Philippes Buteux, 23 juillet 1782
      inventaire après décès; Girard, Michelle; Buteux, Nicolas-Philippes
    - Inventaire après décès de Gabriel François Paris, 24 juillet 1782
      inventaire après décès; Paris, Gabriel-François
    - Testament de Joseph Louis Fontaine, 26 juillet 1782
      testament; Fontaine, Joseph-Louis
    - Contrat de mariage entre Philippe Libert et Jeanne Françoise Laignelet, 29 juillet 1782
      contrat de mariage; Libert, Philippe; Laignelet, Jeanne-Françoise
    - Contrat de mariage entre Nicolas Baltazard Riquet et Anne Adélaïde Brault, 6 août 1782
      contrat de mariage; Riquet, Nicolas-Baltazard; Brault, Anne-Adélaïde
    - Notoriété de l'absence de Jean Paul Douville, 10 août 1782
      notoriété; Douville, Jean-Paul
    - Inventaire après décès de Joseph Louis Fontaine, 12 août 1782
      inventaire après décès; Fontaine, Joseph-Louis
    - Inventaire après décès de Marie Devaux veuve de Charles François Oursel, 19 août 1782
      inventaire après décès; Devaux, Marie; Oursel, Charles-François
    - Testament de André Sauvage, 22 août 1782
      testament; Sauvage, André
    - Notoriété de l'absence de Jean Baptiste Duré, 26 août 1782
      notoriété; Dure, Jean-Baptiste
    - Contrat de mariage entre Jean Pierre Simon et Agathe Marie Douliet, 26 août 1782
      contrat de mariage; Simon, Jean-Pierre; Douliet, Agathe-Marie
    - Testament de Jean Guillaume Zilgens surnommé Lelair, 31 août 1782
      testament; Zilgens surnommé Lelair, Jean-Guillaume
    - Dépôt de certificat de vie de Anthelme Joachim Isnard, 3 septembre 1782
      notoriété; dépôt de pièces; Isnard, Anthelme-Joachim
    - Dépôt de certificat de vie de Philippe Firmin Hendrick Huyghens et Jacob Huyghens, 6 septembre 1782
      notoriété; dépôt de pièces; Huyghens, Philippe-Firmin; Huyghens, Jacob
    - Inventaire après décès de Vincent Pavas Testard, 9 septembre 1782
      inventaire après décès; Testard, Vincent-Pavas
    - Inventaire après décès de André Sauvage, 10 septembre 1782
      inventaire après décès; Sauvage, André
    - Contrat de mariage entre Pierre Perdrieux et Geneviève Louise GOSSET, 10 septembre 1782
      contrat de mariage; Perdrieux, Pierre; Gosset, Geneviève-Louise
    - Contrat de mariage entre Denis Blancourt et Margueritte Sophie Daret, 10 septembre 1782
      contrat de mariage; Blancourt, Denis; Daret, Margueritte-Sophie
    - Notoriété des héritiers d'Anne Nicole Hiesse veuve Dumesnil, 14 septembre 1782
      notoriété; Hiesse, Anne-Nicole; Dumesnil (veuve)
    - Contrat de mariage entre Nicolas Riquier et Thérèse Rosin, 14 septembre 1782
      contrat de mariage; Riquier, Nicolas; Rosin, Thérèse
    - Testament de Barbe Prudhomme veuve de Jacques Simon, 17 septembre 1782
      testament; Prudhomme, Barbe; Simon, Jacques
    - Inventaire après décès de Pierre Jean Girardin, 19 septembre 1782
      inventaire après décès; Girardin, Pierre-Jean
    - Contrat de mariage entre Jean Baptiste Bassacq et Marie Françoise Fougère, 24 septembre 1782
      contrat de mariage; Bassacq, Jean-Baptiste; Fougere, Marie-Françoise
    - Dépôt de certificat de vie de Jeanne Catherine Françoise Lagin, 26 septembre 1782
      notoriété; dépôt de pièces; Lagin, Jeanne-Catherine-Françoise
    - Notoriété des héritiers d'Antoine Casse, 2 octobre 1782
      notoriété; Casse, Antoine
    - Contrat de mariage entre Joseph Dufour et Marie Jeanne Cannecière, 6 octobre 1782
      contrat de mariage; Dufour, Joseph; Canneciere, Marie-Jeanne
    - Notoriété des héritiers d'Antoine Moreau, 7 octobre 1782
      notoriété; Moreau, Antoine
    - Notoriété des noms de Joseph Charles Cottel, 9 octobre 1782
      notoriété; Cottel, Joseph-Charles
    - Dépôt de certificat de vie de la comtesse de O'Reilly et le sieur Baschiene, 10 octobre 1782
      notoriété; dépôt de pièces; O'Reilly (comtesse de); Baschiene (sieur)
    - Contrat de mariage entre Jean Baptiste Thibault et Jeanne Michel, 17 octobre 1782
      contrat de mariage; Thibault, Jean-Baptiste; Michel, Jeanne
    - Contrat de mariage entre Jean Charles Villeneuve et Margueritte Elisabeth Sophie Boutrolles, 18 octobre 1782
      contrat de mariage; Villeneuve, Jean-Charles; Boutrolles, Margueritte-Elisabeth-Sophie
    - Inventaire après décès de Nicole Benier femme de Claude Maire, 18 octobre 1782
      inventaire après décès; Benier, Nicole; Maire, Claude
    - Notoriété des héritiers de Pierre Callé, 18 octobre 1782
      notoriété; Calle, Pierre
    - Inventaire après décès de François Desrues, 19 octobre 1782
      inventaire après décès; Desrues, François
    - Notoriété des noms de Jacques François Simon, 19 octobre 1782
      notoriété; Simon, Jacques-François
    - Notoriété des qualités de Léonard Bourbon, 23 octobre 1782
      notoriété; Bourbon, Léonard
    - Notoriété des héritiers de Marie Jeanne Charroyer, 6 novembre 1782
      notoriété; Charroyer, Marie-Jeanne
    - Notoriété des héritiers de Catherine Oursel veuve de Julien Bazin, 6 novembre 1782
      notoriété; Oursel, Catherine; Bazin, Julien (veuve de)
    - Contrat de mariage entre Jean Pierre Boucher Dauvergne et Claudine Rapoux, 9 novembre 1782
      contrat de mariage; Boucher Dauvergne, Jean-Pierre; Rapoux, Claudine
    - Inventaire après décès de Marie Agnès Carré femme de Christophe Estienne, 13 novembre 1782
      inventaire après décès; Carre, Marie-Agnès; Estienne, Christophe
    - Testament de Jean Claude Chambet-Falquet, 19 novembre 1782
      testament; Chambet-Falquet, Jean-Claude
    - Contrat de mariage entre Savinien Maulnoir-Desronces et Marie Anne Antoinette Courtois, 25 novembre 1782
      contrat de mariage; Maulnoir Desronces, Savinien; Courtois, Marie-Anne-Antoinette
    - Contrat de mariage entre Louis Joseph Maulnoir et Anne Catherine de Cottigny, 25 novembre 1782
      contrat de mariage; Maulnoir, Louis-Joseph; Cottigny, Anne-Catherine de
    - Contrat de mariage entre Pierre Grosbois et Marie Nicole Delaroche, 29 novembre 1782
      contrat de mariage; Grosbois, Pierre; Delaroche, Marie-Nicole
    - Notoriété des héritiers de Marie Anne Bercher femme de Jean Claude Thibault, 6 décembre 1782
      notoriété; Bercher, Marie-Anne; Thibault, Jean-Claude
    - Contrat de mariage entre Jacques François Lamblin et Marie Victoire Lamblin, 17 décembre 1782
      contrat de mariage; Lamblin, Jacques-François; Lamblin, Marie-Victoire
    - Testament de Victoire Greil femme de René Querville, 18 décembre 1782
      testament; Greil, Victoire; Querville, René
    - Inventaire après décès de Jean Louis Berton, 23 décembre 1782
      inventaire après décès; Berton, Jean-Louis
    - Contrat de mariage entre Claude Maire et Marie Geneviève Bezière veuve Fleming, 26 décembre 1782
      contrat de mariage; Maire, Claude; Beziere, Marie-Geneviève; Fleming (veuve)
    - Contrat de mariage entre Pierre Georges Moreau et Marie Angélique Lebœuf, 12 janvier 1783
      contrat de mariage; Moreau, Pierre-Georges; Lebœuf, Marie-Angélique
    - Emancipation de Antoine Philippe à Jean Philippe, 13 janvier 1783
      Philippe, Antoine; Philippe, Jean
    - Contrat de mariage entre Jacques René Charpentier et Marie Charlotte Rommetin, 13 janvier 1783
      contrat de mariage; Charpentier, Jacques-René; Rommetin, Marie-Charlotte
    - Notoriété des héritiers de Marie Margueritte Baron, 15 janvier 1783
      notoriété; Baron, Marie-Margueritte
    - Contrat de mariage entre Pierre Le Danois et Véronique Duchesne, 16 janvier 1783
      contrat de mariage; Le Danois, Pierre; Duchesne, Véronique
    - Inventaire après décès de Jean Claude Chambet Falquet, 17 janvier 1783
      inventaire après décès; Chambet Falquet, Jean-Claude
    - Contrat de mariage entre Jean François Gaillard et Marie Margueritte Le Roux, 20 janvier 1783
      contrat de mariage; Gaillard, Jean-François; Le Roux, Marie-Margueritte
    - Notoriété des héritiers de Geneviève Perrin femme de Pierre Laperlier, 24 janvier 1783
      contrat de mariage; Perrin, Geneviève; Laperlier, Pierre (femme de)
    - Dépôt de testament de Louise Foriat veuve en secondes noces d'André Elie, 24 janvier 1783
      testament; dépôt de pièces; Foriat, Louise; Elie, André
    - Contrat de mariage entre François Foliot et Marie Jeanne Lacoste veuve Gorot, 29 janvier 1783
      contrat de mariage; Foliot, François; Lacoste, Marie-Jeanne; Gorot (veuve)
    - Contrat de mariage entre François Gardeau et Marie Elisabeth Tampé, 29 janvier 1783
      contrat de mariage; Gardeau, François; Tampe, Marie-Elisabeth
    - Notoriété des noms d'Anne Nicole Boyenval femme Coulon, 31 janvier 1783
      notoriété; Boyenval, Anne-Nicole; Coulon (femme)
    - Notoriété de Pierre Toussaint Petit et sa femme à la dame Barbier de Beaulieu, 31 janvier 1783
      notoriété; Petit, Pierre-Toussaint; Barbier de Beaulieu (dame)
    - Contrat de mariage entre Claude Rousnier et Françoise Marie Carré, 2 février 1783
      contrat de mariage; Rousnier, Claude; Carre, Françoise-Marie
    - Contrat de mariage entre Jean Baptiste Magniny et Jeanne Françoise Delarue, 3 février 1783
      contrat de mariage; Magniny, Jean-Baptiste; Delarue, Jeanne-Françoise
    - Notoriété et dépôt concernant Edmé Nicolas Chauveau à la femme Toussirote, 5 février 1783
      notoriété; dépôt de pièces; Chauveau, Edmé-Nicolas; Toussirote (femme)
    - Inventaire après décès de Madeleine Le Roy femme de Jean Guyard, 12 février 1783
      inventaire après décès; Le Roy, Madeleine; Guyard, Jean
    - Contrat de mariage entre Jean Guyard et Catherine Perrin, 18 février 1783
      contrat de mariage; Guyard, Jean; Perrin, Catherine
    - Contrat de mariage entre Jean Baptiste Joseph Dupont et Marie Marguerite Cadet veuve de Alexandre Floret, 18 février 1783
      contrat de mariage; Dupont, Jean-Baptiste-Joseph; Cadet, Marie-Marguerite; Floret, Alexandre
    - Notoriété et consentement de François Merlin, 18 février 1783
      notoriété; ratification; Merlin, François
    - Notoriété concernant Georges Conrad Hiltebrandt, 19 février 1783
      notoriété; Hiltebrandt, Georges-Conrad
    - Contrat de mariage entre Pierre Pascal Meyns et Margueritte Françoise Gerot, 19 février 1783
      contrat de mariage; Meyns, Pierre-Pascal; Gerot, Margueritte-Françoise
    - Inventaire après décès de Nicolas Philippes Le Gay de Serrière, 21 février 1783